臺灣臺北地方法院民事裁定
110年度訴字第5423號
聲  請  人  連淑真
            連佳民

            連芳麟
            歐連淑寬
共      同
訴訟代理人  謝憲愷律師
複 代理 人  張瑜文律師
            潘俊廷律師
相  對  人  
即追加原告  連劍平
上列聲請人與被告長榮久盟開發建設股份有限公司間請求履行協
議等事件，聲請追加相對人為原告，本院裁定如下：
    主  文
連劍平應於本裁定送達後七日內，就本院一一○年度訴字第五四
二三號請求履行協議等事件，追加為原告，逾期未追加者，視為
已一同起訴。
    理  由
一、按繼承人自繼承開始時，除本法另有規定外，承受被繼承人
    財產上之一切權利、義務；繼承人有數人時，在分割遺產前
    ，各繼承人對於遺產全部為公同共有；公同共有物之處分及
    其他之權利行使，除法律另有規定外，應得公同共有人全體
    之同意，民法第1148條第1項前段、第1151條、第828條第3
    項定有明文。次按訴訟標的對於數人必須合一確定而應共同
    起訴，如其中一人或數人拒絕同為原告而無正當理由者，法
    院得依原告聲請，以裁定命該未起訴之人於一定期間內追加
    為原告；逾期未追加者，視為已一同起訴，民事訴訟法第56
    條之1第1項定有明文。又公同共有債權人起訴請求債務人履
    行債務，係公同共有債權之權利行使，非屬回復公同共有債
    權之請求，尚無民法第821條規定之準用；而應依同法第831
    條準用第828條第3項規定，除法律另有規定外，須得其他公
    同共有人全體之同意，或由公同共有人全體為原告，其當事
    人之適格始無欠缺（最高法院104年台抗字第903號民事裁定
    意旨參照）。
二、本件原告主張被繼承人連德雄生前與被告間就連德雄所有之
    新北市○○區○○段000○000地號土地（下稱系爭土地）有合建
    之關係，連德雄並與被告簽訂都市更新整合獎勵協議書、增
    補合建契約書（下合稱系爭合約），依系爭合約約定，被告
    應於每月補助連德雄房租補貼新臺幣（下同）3萬元，雙方
    並約定自民國106年1月起每月房租補貼增加為3萬3000元。
    詎連德雄於108年1月22日死亡後，被告即未給付前揭房租補
    貼，聲請人與相對人為連德雄之繼承人，乃本於繼承、系爭
    合約之法律關係，請求被告給付已屆期之租金補貼79萬2000
    元及利息予連德雄全體繼承人公同共有、自110年1月起至系
    爭土地房屋興建完成並移轉所有權及點交予連德雄全體繼承
    人公同共有之日止，按年給付39萬6000元予連德雄全體繼承
    人公同共有等情，屬公同共有債權之行使，應由全體繼承人
    一同起訴，爰聲請本院裁定命連劍平追加為原告（見本院卷
    第276頁）。
三、經查，連德雄於108年1月22日死亡，其繼承人除聲請人外，
    尚有相對人連劍平等情，有連德雄之除戶謄本、繼承系統表
    、繼承人現戶戶籍謄本在卷可稽（見本院卷第29頁、第235-
    247頁），又經本院通知相對人就是否同意追加為原告表示
    意見，惟相對人迄未答覆（見本院卷第291-293頁），審酌
    原告本件請求係屬公同共有權利之行使，其訴訟標的對於連
    德雄之繼承人有合一確定之必要，應由其之全體繼承人一同
    起訴，其當事人適格始無欠缺，連劍平若未追加為原告，將
    使本件原告不適格，連德雄其他繼承人無從以訴訟伸張或防
    衛其權利，是聲請人依民事訴訟法第56條之1第1項規定，聲
    請裁定命連劍平為本件原告，核無不合，應予准許，爰裁定
    如主文。
中　　華　　民　　國　　110 　年　　11　　月　　25　　日
                  民事第五庭  審判長法　官  匡  偉  
                                    法  官  王唯怡
                                    法  官  陳乃翊
以上正本係照原本作成。
如對本裁定抗告須於裁定送達後10日內向本院提出抗告狀，並繳
納抗告費新臺幣1,000元。
中　　華　　民　　國　　110 　年　　11　　月　　25　　日
                                    書記官  詹雅筠